臺灣新竹地方法院刑事判決　　　　　　　　　　　　　　九十二年度易字第五二號
　　公　訴　人　臺灣新竹地方法院檢察署檢察官
　　被　　　告　子○○
右列被告因贓物等案件，經檢察官提起公訴（九十一年度偵字第二○二一、二四五○
、三八三八、六二八九號）及併案審理（九十二年度偵字第一四八號），本院判決如
左：
    主  文
子○○共同變造私文書，足以生損害於公眾及他人，處有期徒刑壹年拾月。
    事  實
一、子○○前於民國八十九年間，因犯故買贓物罪，經本院於八十九年十二月十五日
    以八十九年度易字第一三三七號判決判處有期徒刑六月，緩刑五年，緩刑期內交
    付保護管束，於九十年一月十二日確定，假釋期間至九十五年一月十一日始期滿
    ，目前仍在緩刑期間內。
二、子○○原係位在新竹縣新豐鄉埔和村七鄰一八九號之「轟」汽車修理廠負責人，
    其於開設上開修理廠期間，竟基於故買贓物之概括犯意，自九十年十月間某日起
    至九十一年六月間某日止，明知綽號「阿彬」或其他姓名年籍不詳之人所交付者
    均是來路不明之贓車，竟分別以新台幣（下同）數千元至數萬元不等之低價予以
    買受後，再以「借屍還魂」之方式，頂拼於他人送至「轟」汽車修理廠修理之同
    廠牌款式之自小客車上，藉以牟取利益，其詳細情形為：
（一）九十年十月間某日，寅○○（業經本院以故買贓物罪判處有期徒刑三月確定在
      案）將其所有、車頭已撞毀之車牌號碼為５Ｐ—６８０７號自小客車，以十三
      萬元之低於市場行情之價格交與子○○修理，子○○隨即向綽號「阿彬」之人
      故買與５Ｐ—６８０７號自小客車同廠牌、車型之Ｔ５－３５０９號自小客車
      （三陽廠牌，係丁○○所有，於九十年十月十一日六時許，在桃園縣楊梅鎮○
      ○○路○段三五一巷六四號前失竊），並將Ｔ５－３５０９號自小客車之引擎
      及車身拆卸，頂拼在寅○○送修之上開自小客車上後交予寅○○收受使用，嗣
      寅○○於九十一年四月九日十二時許駕駛上開自小客車，在「轟」汽車修理廠
      前與子○○聊天，經警巡邏發現有異而查獲。
（二）九十一年二月二十二日，乙○○將已撞毀之車牌號碼為ＨＶ—６３３２號自小
      客車（係彭仁泉所有），以七萬元之價格交予子○○修理，子○○仍承前故買
      贓物之概括犯意，向綽號「阿彬」之人故買與ＨＶ—６３３２號自小客車同廠
      牌、車型之ＣＤ－４５１１號自小客車（三陽廠牌，係楊可穎所有，由丙○○
      使用，於九十一年二月二十日二十時許，在桃園縣中壢市○○○路七○八巷口
      失竊），並將ＣＤ－４５１１號自小客車之前後車牌拆卸，改懸掛上乙○○送
      修之ＨＶ—６３３２號自小客車車牌二面，嗣子○○於九十一年二月二十六日
      十二時三十分許，在「轟」汽車修理廠內清洗已調換車牌之ＣＤ－４５１１號
      自小客車時，為警當場查獲。
（三）子○○自己所有之車牌號碼為Ｈ２－６０３８號自小客車，因撞毀已不堪使用
      ，遂於九十一年三月十日，以三萬元之低價，向綽號「阿彬」之人故買同廠牌
      、車型之ＧＸ－２４２６號自小客車（三陽廠牌，係辛○○所有，於九十一年
      三月九日十七時許，在新竹市○○路體育場前失竊），並與姓名年籍不詳綽號
      「黑仔」之成年人，共同基於變造準私文書之犯意聯絡與行為分擔，由「黑仔
      」將故買之ＧＸ－２４２６號自小客車之引擎號碼Ａ４Ｅ３５７７２及車身號
      碼３ＬＩ０１９３，以不詳方法變造為與子○○所有之上開Ｈ２－６０３８號
      自小客車之引擎及車身號碼相同即Ａ４Ｅ３１６９５及３ＦＩ０１４５號後，
      拆卸改拼置在子○○所有上開自小客車上。
（四）九十一年五月間，李政錄將所有引擎室撞毀之車牌號碼Ｚ６—５１８３號自小
      客車，以十四萬元之價格交由子○○修理，子○○竟向綽號「黑仔」之成年人
      故買同廠牌之ＸＲ－１５６６號自小客車（ＢＭＷ廠牌，係庚○○所有，於八
      十二年四月十六日，在高雄市○○○路失竊），將ＸＲ－１５６６號自小客車
      之車身及引擎拆卸後，改拼置在李政錄送修之Ｚ６—５１８３號自小客車上，
      嗣於交車時，因李政錄查覺與自己送修之自小客車明顯有異而拒絕收受。
（五）子○○另於九十年十月間至九十一年六月間某日止期間（正確時間不詳），承
      前故買贓物之概括犯意，連續向其他姓名年籍不詳之人故買車牌號碼(1)２Ｂ－
      ５５５３號自小客車（日產廠牌，係戊○○所有，於九十一年三月初某日，在
      桃園縣桃園市○○路三三七號前失竊）；(2)Ｐ６－７８２９號自小客車（中華
      廠牌，係甲○○所有，於九十一年四月十七日，在桃園縣觀音鄉某處失竊）；
      (3)ＹＭ－５８３９號自小客車（ＴＯＹＯＴＡ廠牌，係癸○○所有，於九十一
      年四月十九日十六時許，在新竹市科學園區○○○路旁失竊）；(4)ＪＧ－８７
      ７３號自小客車（三陽廠牌，係卯○○所有，於九十一年六月十三日，在新竹
      縣湖口鄉○○路三號前失竊）。嗣於九十一年七月三日十二時三十分許，經警
      在子○○所承租位在新竹縣新豐鄉瑞興村二鄰五十號之倉庫內，查獲丑○○與
      辰○○（均經檢察官另為不起訴處分）正在拆卸置於倉庫內，子○○所故買之
      (5)某車牌號碼不詳之日產霹靂馬車輛之輪胎（起訴書誤載為ＪＧ－８７７３號
      車），並當場起出原放在上開(1)車輛內之相本、識別證、健保卡、相機、填充
      娃娃、雨傘（車未尋獲）、原放在上開(2)車輛內之筆記本四本、二專軍訓、英
      文、微積分課本（車未尋獲）、上開(3)車輛之左前車門玻璃、車身鐵牌（車未
      尋獲）、以及上開(4)車輛之車身、車牌及原放在車內之銀行存摺（引擎未尋獲
      ）等物，而循線查獲上情。
三、案經新竹縣警察局竹北分局報告臺灣新竹地方法院檢察署檢察官偵查起訴及移送
    併辦。
    理  由
一、右揭事實二（一）至（四）所示之故買贓物、變造車輛之引擎號碼及車身號碼之
    犯行，業據被告子○○於本院準備程序訊問時（見本院卷第一○五頁）及審理時
    （本院卷第一八九頁背面）坦白承認，並據被害人丁○○、丙○○、辛○○、庚
    ○○之代理人羅仁鴻分別於警詢時指述失竊情節在卷，復有車輛竊盜、車牌失竊
    資料個別查詢報表、新竹縣、新竹市、桃園縣警察局車輛協尋電腦輸入單、贓物
    認領保管單、經電解後之引擎號碼相片等件（見九十一年度偵字第三八三八號卷
    第八二至八七頁、九十一年度偵字第六二八九號卷第九、十、十三至十五頁、九
    十一年度偵字第二○二一號卷第十二至十八頁、九十一年度偵字第二四五○號卷
    第二十至二二、二四至二八頁）在卷足憑，被告此部分之自白與事實相符，應堪
    採信。
二、至右揭事實二（五）部分，訊據被告子○○矢口否認明知（五）所示(1)至(5)之車
    輛是贓物而買受，辯稱：在新竹縣新豐鄉瑞興村二鄰五十號之倉庫內所查獲之東
    西不知道是誰帶去的，可能是壬○○跟他的朋友拿去放的云云。經查：
（一）證人壬○○於本院審理時已結證稱：九十年下半年，受僱於被告二個月，在被
      告之工廠當烤漆學徒，因為沒有領到薪水，我就到許進文經營之永明汽車修理
      廠工作，我到那邊以後才有偷車，但都是我跟許文進去偷，我沒有偷過車交給
      被告，新竹縣新豐鄉瑞興村二鄰五十號是被告租的，我不知道那裡放有贓車，
      也沒有該處之門鑰匙等語（見本院卷第一四九至一五二頁）。查被告並不否認
      新竹縣新豐鄉瑞興村二鄰五十號是其向房東徐清鏡所租之事實，而證人壬○○
      所稱與案外人許進文共同竊盜之行為，亦據本院以九十一年度易字第八八三號
      判決有罪在案，此有卷附之判決書一件可稽（見本院卷第一三一至一三三頁）
      ，該案認定證人壬○○所竊取之財物，均非本案上開所述之車輛，可見證人壬
      ○○上開證述非虛。
（二）證人丑○○於本院審理時結證稱：九十一年七月三日被查獲當天，我是去瑞興
      村五十號鐵皮屋換輪胎，因為我跟被告說我輪胎快磨平了，有無輪胎可換，被
      告就說鐵皮屋那邊有，要我自己去拆，當時鐵皮屋有上鎖，是被告拿鑰匙給我
      的，我是拆與我同車型之霹靂馬車輛之輪胎，該車的椅子都不見了，當時屋內
      有三部車輛等語（見本院卷第一五二至一五五頁）；另證人辰○○亦於本院審
      理時證稱：我當時是在被告之車廠上班，我跟丑○○去鐵皮屋拆霹靂馬車輛之
      輪胎，是跟被告拿鑰匙開門進去的，裡面有三、四部車輛，被告曾跟我說車輛
    是被告和綽號「黑仔」放的，查獲前曾至該處拆空氣流量器，是被告叫我去拆
      的，換到另一台泡水車上，該泡水車是別人送修的，鐵皮屋的鑰匙是被告保管
      等語（見本院卷第一五五至一五八頁）。由上開證人證述內容可知，新竹縣新
      豐鄉瑞興村二鄰五十號之鑰匙平日確係由被告保管中，顯然除被告外，並非任
      何人均得自由進出該處，既是如此，則置於該處內之車輛或上述被查獲之財物
      ，必是經被告允許後始可能放置其內，再者，證人丑○○、辰○○均曾在被告
      授意下，至該處拆卸置於該處之車輛零件，足見被告自認對於置放該處之車輛
      有處分之權限，又被告自己經營汽車修理廠，卻又在別處另租賃鐵皮屋放置車
      體、零件不全之車輛，且平時大門深鎖，凡此種種情形，均更加可以證明上開
      （五）(1)至(5)所示之車輛，是被告明知為贓物而故買後，藏匿在新竹縣新豐鄉
      瑞興村二鄰五十號內，以利被告假修車之名、行借屍還魂銷贓犯行之用。此外
      ，復據被害人戊○○、甲○○、癸○○、卯○○於警詢時指述失竊情節在卷，
      並有查獲現場相片、贓物認領保管單附卷足參（見九十一年度偵字第三八三八
      號卷第三七至五十頁），被告上開辯解，顯是卸責之詞，不足採信。本件事證
      明確，被告之犯行已堪認定，應依法論科。
三、按引擎號碼、車身號碼係車輛製造廠商出廠之標誌，乃表示一定用義之證明，依
    刑法第二百二十條規定，應以私文書論。被告子○○與綽號「黑仔」之成年人，
    共同將ＧＸ－２４２６號自小客車之引擎號碼Ａ４Ｅ３５７７２及車身號碼３Ｌ
    Ｉ０１９３，變造為與子○○所有之Ｈ２－６０３８號自小客車之引擎及車身號
    碼相同即Ａ４Ｅ３１６９５及３ＦＩ０１４５號，此變造行為足以影響車輛製造
    商對其製造出廠車輛之識別與管理及車主對於車輛之識別與所有權歸屬之認定，
    自足以生損害於該車之製商與車主辛○○。核被告子○○所為，係犯刑法第二百
    二十條第一項、第二百十條之變造準私文書罪（起訴意旨認係犯刑法第二百十二
    條變造特種文書罪，經公訴檢察官於審理時變更為同法第二百二十條第一項、第
    二百十條罪）暨同法第三百四十九條第二項之故買贓物罪。被告子○○與綽號「
    黑仔」之成年人，就前開變造準私文書犯行，有犯意聯絡，而由「黑仔」下手實
    施變造之行為，均為共同正犯。被告所犯數次故買贓物犯行，時間緊接，構成要
    件相同，顯係基於概括之犯意反覆為之，應依連續犯之規定論以一罪，並加重其
    刑。被告係為頂拼其所有已撞毀之車輛，以故買贓物為方法，而達成其變造引擎
    號碼、車身號碼以完成頂拼車輛之目的，所犯連續故買贓物與變造準私文書罪間
    有方法、目的之牽連關係，為牽連犯，應依刑法第五十五條規定，從一重依變造
    準私文書罪處斷。本件公訴檢察官具體求刑有期徒刑二年，被告於本院審理時雖
    亦請求從輕量處有期徒刑一年六月，然本院審酌被告購買贓車，供己變造引擎及
    車身號碼加以頂拼自己名下之車輛，或頂拼於他人送修之車輛，以代替修理，惡
    性不輕，且有前開前科，素行不佳，緩刑期間內再犯罪，及其犯行次數，所牟取
    之不法利益、所為不僅對於車主造成損害，且妨礙警方查贓緝賊，更因便利竊賊
    銷贓，而助長竊盜之猖獗，及犯罪後不具悔意，仍飾詞狡辯等一切情狀，認應量
    處被告有期徒刑一年十月，以資懲儆。
據上論斷，應依刑事訴訟法第二百九十九條第一項前段，刑法第二十八條、第二百二
十條第一項、第二百十條、第三百四十九條第二項、第五十五條、第五十六條，罰金
罰鍰提高標準條例第一條前段，判決如主文。
本案經檢察官己○○到庭執行職務。
中      華      民國    九十三    年      四      月    二十二    日
                                臺灣新竹地方法院刑事第二庭
                                    審判長法  官   王銘勇
                                          法  官   楊數盈
                                          法  官   魏瑞紅
右正本證明與原本無異。
如不服本判決，應於判決送達後十日內向本院提出上訴狀( 應附繕本 )，上訴於
臺灣高等法院。
                                          書記官   陳凰榆
中      華      民      國    九十三    年      四      月    二十二    日
附論罪科刑依據之法條：
刑法第二百十條：
偽造、變造私文書，足以生損害於公眾或他人者，處五年以下有期徒刑。
刑法第二百二十條第一項：
在紙上或物品上之文字、符號、圖畫、照像，依習慣或特約，足以為表示其用意之證
明者，關於本章及本章以外各罪，以文書論。
刑法第三百四十九條：
收受贓物者，處三年以下有期徒刑、拘役或五百元以下罰金（罰金已提高為十倍）。
搬運、寄藏、故買贓物或為牙保者，處五年以下有期徒刑、拘役或已科或併科一千元
以下罰金（罰金已提高為十倍）。
因贓物變得之財物，以贓物論。
